---
title: "tidy-portfolio"
format: html
editor: visual
---

## 1. Time-series in R

### 1) 패키지 로드

```{r message=FALSE, warning=FALSE}
library(tidyverse)
library(tidyquant)
library(broom)
library(timeDate)
library(timetk)
```

### 2) xts 사용하기

#### - 기본사용

```{r message=FALSE, warning=FALSE}
set.seed(1)
data <- rnorm(3)
dates <- seq(as.Date("2020-05-01"), length=3, by='days')
xts1 <- xts(x=data, order.by=dates)
xts1
```

#### - merge

```{r message=FALSE, warning=FALSE}
set.seed(1)
xts3 <- xts(
  rnorm(3), 
  timeSequence(from = "2020-01-01", 
               to = "2020-03-01", 
               by="month"))
xts4 <- xts(
  rnorm(3), 
  timeSequence(from = "2020-02-01", 
               to = "2020-04-01", 
               by="month"))
colnames(xts3) <- "tsA"; colnames(xts4) <- "tsB"
merge(xts3,xts4)
```

#### - tibble -\> xts

```{r}
FANG_xts <- FANG %>% 
  select(date,symbol,adjusted) %>% 
  pivot_wider(names_from = 'symbol',
              values_from = 'adjusted') %>% 
  tk_xts(silent=T)
FANG_xts
```

#### - xts -\> tibble

```{r}
FANG2 <- FANG_xts %>% 
  tk_tbl() %>% 
  pivot_longer(cols=2:5, 
               names_to='symbol',
               values_to = 'adjusted') %>% 
  select(symbol, date=index, adjusted) %>% 
  arrange(symbol, date)
FANG2
```

### 3) 회귀분석

#### - FANG 주가수익률 시계열

```{r}
data(FANG)
FANG_ret <- 
  FANG %>% group_by(symbol) %>%     
  select(symbol,date,adjusted) %>%
  arrange(date) %>%
  filter(date>"2016-06-30") %>%
  mutate(return=adjusted/lag(adjusted)-1) %>% 
  drop_na(return)

FANG_ret2 <-
  FANG_ret %>% ungroup() %>%
  left_join(
    FANG_ret %>% 
      group_by(date) %>% 
      summarise(index=mean(return)),
    by="date") %>%
  select(symbol,date,return,index)


FANG_ret2
```

#### - 종목별 중첩테이블 및 회귀분석 결과 생성

```{r}
FANG_ret2n <- FANG_ret2 %>% 
  nest_by(symbol)

FANG_reg <- FANG_ret2n %>% 
  mutate(model = list(lm(return ~ index, data)))

FANG_reg
```

#### - tidy(lm_object) : 회귀계수, t값, p값 등 tibble

```{r}
FANG_reg %>% reframe(tidy(model))
```

#### - glance(lm_object) : R 스퀘어, F통계량 등 tibble

```{r}
FANG_reg %>% reframe(glance(model))
```

#### - coef(lm_object) : 회귀계수 named vector

-   bind_rows : n vector -\> tibble(1xn)

```{r}
FANG_reg %>% 
  reframe(bind_rows(coef(model)))
```

#### - confint(lm_object) : 회귀계수의 신뢰구간 matrix

-   as_tibble : matrix -\> tibble

```{r}
FANG_reg %>% reframe(
  as_tibble(confint(model), 
            rownames = "coef"
  ))
```

#### - sandwich : 분산-공분산 행렬에 대한 robust estimator 중 하나이며, 패키지명

-   vcovHC :Heteroscedasticity-Consistent Covariance Matrix Estimation 함수

-   NeweyWest : Newey and West(1987) HAC 분산공분산 추정량

#### - lmtest : 회귀분석 결과에 대한 검정용 패키지

-   coeftest : 오차의 자기상관 / 이분산성 존재시 이를 보정한 검정 수행 함수

```{r}
library(sandwich)
library(lmtest)

FANG_reg %>% 
  reframe(
    tidy(
      coeftest(
        model,
        vcov. = vcovHC(model, type="HC1")
      )))
```

#### - NeweyWest : Newey and West(1987) HAC 분산공분산 추정량

```{r}
FANG_reg %>% 
  reframe(
    tidy(
      coeftest(
        model,
        vcov. = NeweyWest(model)
      )))
```

### 4) 시각화

#### - 수정주가 그래프(line plot)

```{r}
FANG %>% 
  ggplot(aes(x=date, 
             y=adjusted,
             color=symbol))+
  geom_line()
```

#### - 종목별 분포 및 극단치 확인(box plot)

```{r}
FANG_ret %>% 
  ggplot(aes(symbol, return))+
  geom_boxplot(aes(color=symbol))+
  labs(x='symbols', y='returns')
```

#### - 수익률 분포 (histogram, density plot)

```{r}
FANG_ret %>% 
  ggplot(aes(return)) +
  geom_histogram(
    aes(y=after_stat(density)),
    bins = 30) +
  geom_density(lwd=1) +
  facet_wrap(~symbol)
```

#### - 종목별 수익률 상관관계(ggpairs)

```{r message=FALSE, warning=FALSE}
library(GGally)

FANG_ret %>% ungroup() %>% 
  select(date,return,symbol) %>% 
  pivot_wider(
    id_cols = date,
    names_from = "symbol",
    values_from = "return") %>% 
  select(-date) %>%
  ggpairs()
```
